臺灣高等法院臺中分院刑事判決　　　 100年度上訴字第2485號
上　訴　人
即　被　告　黃鈞豪
上列上訴人因偽造文書案件，不服臺灣彰化地方法院100年度訴
字第843號中華民國100年10月7日第一審判決（起訴案號：臺灣
彰化地方法院檢察署100年度偵字第5140、5341號，及移送辦案
：台灣高雄地方法院檢察署100年度偵字第30221號），提起上訴
，本院判決如下：
    主  文
上訴駁回。
    理  由
一、按依刑事訴訟法第350條、第361條、第362條、第367條規定
    ，不服地方法院之第一審判決而上訴者，須提出上訴書狀，
    並應敘述具體理由，為上訴必備之程式；其所提出之書狀未
    敘述上訴理由，或僅曾以言詞陳述上訴理由者，均應於上訴
    期間屆滿後20日內補提理由書於第一審法院。第一審法院經
    形式審查，認逾期未補提上訴理由者，應定期間先命補正；
    逾期未補正者，為上訴不合法律上之程式，應以裁定駁回。
    倘已提出上訴理由，但所提非屬具體理由者，則由第二審法
    院以上訴不合法律上之程式，判決駁回。而所謂具體理由，
    必係依據卷內既有訴訟資料或提出新事證，指摘或表明第一
    審判決有何採證認事、用法或量刑等足以影響判決本旨之不
    當或違法，而構成應予撤銷之具體事由，始克當之（例如：
    依憑證據法則具體指出所採證據何以不具證據能力，或依憑
    卷證資料，明確指出所為證據證明力之判斷如何違背經驗、
    論理法則）；倘僅泛言原判決認定事實錯誤、違背法令、量
    刑失之過重或輕縱，而未依上揭意旨指出具體事由，或形式
    上雖已指出具體事由，然該事由縱使屬實，亦不足以認為原
    判決有何不當或違法者（例如：對不具有調查必要性之證據
    ，法院未依聲請調查亦未說明理由，或援用證據不當，但除
    去該證據仍應為同一事實之認定），皆難謂係具體理由，俾
    與第二審上訴制度旨在請求第二審法院撤銷、變更第一審不
    當或違法之判決，以實現個案救濟之立法目的相契合，並節
    制濫行上訴（最高法院97年度臺上字第892號判決意旨可資
    參照）。又理由是否具體，則屬第二審法院審查之範圍，不
    在命補正之列，亦即上訴書狀已記載理由，並有具體之敘述
    時，其上訴既屬合法，第二審法院固應就其理由之是否可取
    ，為實體之審理及判斷；如認其上訴書狀雖記載理由，但並
    未具體敘述時，則無須再命補正，可逕認其上訴不合法，以
    判決駁回之，此有最高法院97年度臺上字第1281號判決意旨
    可參。
二、本案上訴人即被告黃鈞豪（下稱被告）不服原審判決提起上
    訴，其上訴意旨略以：被告於警詢、偵查、原審準備程序及
    審理中均自白坦承不諱，且被告犯罪之動機、目的是償還家
    中所積欠之債務，犯後態度良好，必有悔意，法院於裁判時
    應就犯罪之一切情狀，依刑法第57條、第59條，予以全盤考
    量審酌其犯行是否可憫恕，原審判決論罪判處有期徒刑2年6
    月，猶嫌過重，科刑適用法條，洵難妥當，請准將原判決撤
    銷，更為適法之判決等語。
三、按量刑輕重係屬事實審法院得依職權自由裁量之事項，苟已
    斟酌刑法第57條各款所列情狀而未逾越法定刑度，不得遽指
    為違法（最高法院72年度台上字第6696號、75年度台上字第
    7033號判例要旨參照）；且在同一犯罪事實與情節，如別無
    其他加重或減輕之原因，下級審法院量定之刑，亦無過重或
    失輕之不當情形，則上級審法院對下級審法院之職權行使，
    原則上應予尊重（最高法院85年度台上字第2446號判決意旨
    參照）。
四、經查：
  (一)本件被告於偵查、原審準備程序及審理中均已自白認罪（見
    原審卷第24頁背面、第60頁至背面、第61頁至背面、第62頁
    、第63頁至第64頁），並有告訴人林鈺諠、陳秋吟、田以茹
    、黃思潔、廖翊涵、范予、黃湘芸、彭思樺、王馥書、李
    君儀等人分別於警詢、偵訊時之供述及以證人身分之具結證
    述，以及各該書證、物證等證據資料為憑，是本案事證明確
    ，被告之犯行應堪認定。
  (二)被告之上訴意旨雖稱原判決量刑過重，被告已自白坦承犯行
    ，犯後態度良好，犯罪動機、目的為償還家中所積欠之債務
    ，法院於裁判時應依刑法第57條、第59條，考量審酌其犯行
    是否可憫恕云云。惟原審判決理由已載明量刑之依據：「…
    被告前因詐欺案件於97年6月23日，經台灣台北地方法院以
    97 年易字1140號判處有期徒刑2月、緩刑3年確定，嗣緩刑
    期內故意更犯罪，於99年5月18日，經台灣高雄地方法院以
    99年審簡字490號判處有期徒刑3月確定（該有期徒刑3月，
    雖於99年10月20日易科罰金執行完畢，但仍須與本院100年
    易字108號判決確定之宣告刑，依數罪併罰規定另定執行刑
    ，故尚未執行完畢），而被撤銷緩刑入監執行，於100年2月
    12日縮刑期滿執行完畢之事實，有臺灣高等法院被告前案紀
    錄表足稽，其於有期徒刑執行完畢後5年內，故意再犯本罪
    ，均為累犯。爰審酌被告於短期內以同一手法，先後犯同質
    性犯罪，各次所詐得財物價值、犯罪之目的、手段、生活狀
    況、犯後坦承犯行態良好，惟尚未完全賠償被害人損失等一
    切情狀，各量處如主文所示之刑，再諭知易科罰金之折算標
    準，並定其執行刑，及諭知易科罰金之折算標準，以示懲戒
    。」（見原判決第5頁），足認原審判決已就被告所犯本案
    之一切情狀，依刑法第339條第1項、第339條之2第1項、第
    216條、第210條之法定刑度內，分別量處原判決附表一、二
    主文欄所示之刑及有期徒刑4月，並定應執行刑有期徒刑2年
    6月，及諭知易科罰金之折算標準，已妥為斟酌，並說明其
    審酌之根據及理由，尚無違反經驗法則、論理法則、比例原
    則、公平原則，或有何其他違法情事。本院從形式上觀察，
    認原審法院已就刑法第57條揭示之各種量刑條件妥為斟酌，
    符合「罪當其罰」之原則，並無濫用量刑權限之違法或失當
    之處，且關於刑之量定，係實體法上賦予法院得為自由裁量
    之事項，倘其未有逾越法律所規定之範圍，或濫用其權限，
    即不得任意指摘為違法，揆諸上開最高法院判例及判決意旨
    業已闡述甚明。
  (三)另按刑法第59條規定之酌量減輕其刑，必須犯罪另有特殊之
    原因與環境等情狀，在客觀上足以引起一般同情，認為即予
    宣告法定低度刑期，猶嫌過重者，始有其適用，至於被告無
    前科，素行端正，子女眾多等情狀，僅可為法定刑內從輕科
    刑之標準，不得據為酌量減輕之理由（最高法院51年台上字
    第899號判例要旨可資參照）。至被告曾否自白犯行，係屬
    刑法第57條第10款「犯罪後之態度」科刑輕重標準應斟酌之
    範圍，尚非得執為適用刑法第59條酌量減輕其刑之依據。又
    觀諸被告前因詐欺案件經判處有期徒刑2月、緩刑3年確定，
    嗣緩刑期內故意更犯罪，遭撤銷緩刑入監執行，於民國100
    年2月12日縮刑期滿執行完畢，猶不知悔改，旋於100年2月
    24日至同年5月12日間，密集接續為本件犯行，被害人多達
    10人，其所為對社會秩序已產生危害，違反法規範之情節難
    謂非重大，並無在客觀上足以引起同情而情堪憫恕之情形，
    自無適用刑法第59條之餘地。被告徒以其犯罪後態度、犯罪
    動機、目的等情，對原審判決所為之量刑再為爭執並據以上
    訴，尚非合法之上訴具體理由。
五、綜上所述，被告之上訴意旨並未依卷內既有訴訟資料或提出
    新事證，具體指摘原審判決有何採證認事、用法或量刑等足
    以影響判決本旨之不當或違法，而構成應予撤銷之具體事由
    ，揆諸上開最高法院判決意旨及依「程序優先於實體」之刑
    事訴訟法原則，其上訴自屬違背法律上之程式，爰不經言詞
    辯論，駁回其上訴。
據上論斷，應依刑事訴訟法第367條前段、第372條，判決如主文
。
中    華    民    國   100    年    12    月    22    日
            刑事第四庭  審判長法  官  洪  耀  宗
                              法  官  林  清  鈞
                              法  官  卓  進  仕
以上正本證明與原本無異。
如不服本判決應於收受送達後10日內向本院提出上訴書狀，其未
敘述上訴理由者，並得於提起上訴後10日內向本院補提理由書狀
（均須按他造當事人之人數附繕本）「切勿逕送上級法院」。
                              書記官  郭  振  祥
中    華    民    國   100    年    12    月    22    日